臺灣高雄地方法院刑事判決　　　　　　　95年度訴字第4324號
公　訴　人　臺灣高雄地方法院檢察署檢察官
被　　　告　甲○○
　　　　　　　　　　（現於臺灣高雄監獄執行）
上列被告因違反毒品危害防制條例案件，經檢察官提起公訴（95
年度毒偵字第8846號），合議庭裁定由受命法官獨任進行簡式審
判程序審理，本院判決如下：
    主  文
甲○○施用第一級毒品，累犯，處有期徒刑捌月。又施用第二級
毒品，累犯，處有期徒刑參月。應執行有期徒刑拾月。
    事  實
一、甲○○前於民國92年間，因違反毒品危害防制條例案件，經
    臺灣板橋地方法院以92年度毒聲字第961 號裁定送勒戒處所
    觀察、勒戒後，甫於92年10月31日因無繼續施用傾向出所，
    並由臺灣板橋地方法院檢察署檢察官以92年度毒偵緝字第48
    1 號、92年度偵緝字第1689號為不起訴處分確定；又因違反
    毒品危害防制條例案件，經臺灣嘉義地方法院朴子簡易庭以
    93年度朴簡字第138 號簡易判決判處有期徒刑6 月確定，甫
    於93年12月21日易科罰金執行完畢。詎其於前開觀察勒戒執
    行完畢釋放後5 年內，仍不知悔悟，明知海洛因及甲基安非
    他命分別係毒品危害防制條例第2條 第2 項第1 款及第2 款
    所分別明定之第一級毒品及第二級毒品，不得持有、施用，
    竟仍基於施用第一級毒品、及施用第二級毒品之犯意，於95
    年10月23日21時許，在不詳地點，以將第一級毒品海洛因摻
    入香煙吸食之方式，及以將第二級毒品甲基安非他命置於玻
    璃球燒烤吸食煙氣之方式，施用第一、二級毒品海洛因、甲
    基安非他命各1 次，嗣於同日23時30分許，為警盤檢查獲，
    經其同意採集尿液送驗，呈現嗎啡、甲基安非他命陽性反應
    ，而發現上情。
二、案經海岸巡防總局中部地區巡防局移送臺灣雲林地方法院檢
    察署呈請臺灣高等法院檢察署令轉台灣高雄地方法院檢察署
    檢察官偵查起訴。
    理  由
一、本件被告甲○○所犯為死刑、無期徒刑或最輕本刑為三年以
    上有期徒刑以外之罪，其於準備程序中就被訴事實為有罪之
    陳述，經法官告知簡式審判程序之旨，並聽取公訴人之意見
    後，依刑事訴訟法第273 條之1 第1 項規定，合議庭裁定由
    受命法官獨任進行簡式審判程序，合先敘明。
二、上揭犯罪事實，業據被告甲○○於本院審理中坦承不諱，且
    查：
（一）被告為警查獲，經採尿液送驗後，呈嗎啡、甲基安非他命
      陽性反應，有中山醫學大學附設醫院檢驗科藥物檢測中心
      濫用藥物尿液檢驗報告1 紙附卷可佐。足認被告上開自白
      確與事實相符，洵堪採為論罪科刑之依據。
（二）按觀察、勒戒或強制戒治執行完畢釋放後，5 年內再犯毒
      品危害防制條例第10條施用毒品之罪者，應依法追訴，毒
      品危害防制條例第23條第2 項定有明文。本件被告前因施
      用毒品案件，經臺灣板橋地方法院以92年度毒聲字第961
      號裁定送勒戒處所觀察、勒戒後，甫於92年10月31日因無
      繼續施用傾向出所，並由臺灣板橋地方法院檢察署檢察官
      以92年度毒偵緝字第481 號、92年度偵緝字第1689號為不
      起訴處分確定，亦有臺灣高等法院被告前案紀錄表、被告
      刑案資料查註紀錄表各1 份在卷可稽，其於5 年內再施用
      第一級毒品海洛因，依前開法條之規定，應依法追訴，本
      院自得依法論罪科刑。
三、論罪科刑：
      按海洛因、甲基安非他命分屬毒品危害防制條例第2 條第
      2 項第1 、2 款所定之第一、二級毒品，均不得非法持有
      、施用，是核被告所為施用第一級毒品海洛因及第二級毒
      品甲基安非他命之行為，係犯毒品危害防制條例第10條第
      1 項之施用第一級毒品海洛因罪及同條第2 項之施用第二
      級毒品甲基安非他命罪。其持有第一級毒品海洛因及第二
      級毒品甲基安非他命之低度行為，分別為施用第一級毒品
      海洛因及第二級毒品甲基安非他命之高度行為所吸收，不
      另論罪。又其所犯施用第一級毒品海洛因及第二級毒品甲
      基安非他命之犯行，犯意各別，罪名有異，構成要件不同
      ，應予分論併罰。又被告曾因違反毒品危害防制條例案件
      ，經臺灣嘉義地方法院朴子簡易庭以93年度朴簡字第138
      號簡易判決判處有期徒刑6 月確定，甫於93年12月21日易
      科罰金執行完畢，有臺灣高雄地方法院檢察署刑案資料查
      註紀錄表、臺灣高等法院被告前案紀錄表各1 份在卷可憑
      ，其於刑之執行完畢後5 年內故意再犯本件有期徒刑以上
      之罪，為累犯，應各依刑法第47條第1 項規定，加重其刑
      。爰審酌被告前因施用毒品案件，經送觀察、勒戒完畢，
      仍不愛惜機會戒除毒癮，再為上開犯行，顯見被告不知悔
      改施毒之惡習，惟念及被告犯後坦承犯行，而施用毒品係
      戕害自身身體健康，並未危及他人，犯後態度良好等一切
      情狀，分別量處如主文所示之刑，並依法定其應執行刑，
      以資懲儆。
四、至扣案之海洛因9 包、甲基安非他命1 包等物，因均與被告
    涉嫌意圖販賣而持有第一、二級毒品業經檢察官另案偵查部
    分之犯行有關，應於該案件中為處理，本院自不應予以宣告
    沒收，併予敘明。
據上論斷，應依刑事訴訟法第273 條之1 第1 項、第284 條之1
、第299 條第1 項前段，毒品危害防制條例第10條第1 項、第2
項，刑法第11條前段、第47條第1 項、第51條第5 款，判決如主
文。
本案經檢察官高嘉惠到庭執行職務。
中     華     民     國    96   年    1    月   26   日
                    刑事第四庭  法  官　林意芳
以上正本證明與原本無異。
如不服本判決，應於收受送達後10日內向本院提出上訴書狀。
中     華     民     國    96   年    2    月    1   日
　　　　　　　　　　　　　　　  書記官  曾秀鳳
附錄本案論罪科刑法條全文
毒品危害防制條例第10條
施用第1級毒品者，處6月以上5年以下有期徒刑。
施用第2級毒品者，處3年以下有期徒刑。
